【裁判字號】    98,交抗,27
【裁判日期】    980212
【裁判案由】    聲明異議
【裁判全文】
臺灣高等法院臺南分院交通事件裁定      98年度交抗字第27號
抗  告  人
即受處分人  甲○○
上列抗告人因違反道路交通管理處罰條例案件，不服臺灣臺南地
方法院97年度交聲字第544號97年11月11日所為裁定（ 處分案號
： 交通部公路總局臺南區監理所新營監理站97年5月23日嘉監南
字第裁74-S0000000號），提起抗告，本院裁定如下：
    主  文
抗告駁回。
    理  由
一、本件抗告意旨略以：關於抗告人於執業期間犯詐欺罪一案，
    抗告人亦係受害者，蒙受莫大冤屈，又家中生計全倚賴抗告
    人駕駛計程車之收入，今吊扣執業登記證，將陷入絕境，依
    法提起抗告，希冀鈞院考量抗告人之困境而另為適法之裁定
    云云。
二、按依道路交通管理處罰條例第37條第3 項規定，計程車駕駛
    人，在執業期中，犯竊盜、詐欺、贓物、妨害自由或刑法第
    230條至第236條各罪之1 ，經第一審法院判決有期徒刑以上
    之刑後，吊扣其執業登記證。其經法院判決有期徒刑以上之
    刑確定者，廢止其執業登記，並吊銷其駕駛執照。又汽車駕
    駛人，曾依第37條第3項規定吊銷駕駛執照者，3年內不得考
    領駕駛執照；且汽車駕駛人，因違反本條例及道路交通安全
    規則之規定，受吊銷駕駛執照處分時，吊銷其持有各級車類
    之駕駛執照，同條例第67條第2項、第68條分別定有明文。
三、經查：
（一）抗告人即受處分人甲○○因犯詐欺罪，經臺灣臺南地方法
      院分別於96年6月14日以96年度簡字第2040號判處有期徒
      刑3月減為有期徒刑1月15日，及於96年10月30日以96年簡
      字第3681號判決處有期徒刑2月，減為有期徒刑1月確定，
      嗣以臺灣臺南地方法院97年度聲字第62號定應執行刑2 月
      確定等情，有臺灣臺南地方法院96年度簡字第2040號及96
      年度簡字第3681號刑事判決、臺灣高等法院被告前案紀錄
      表各一份可稽，是抗告人於營業小客車執業期間中犯詐欺
      罪，經法院判決有期徒刑以上之刑確定之事實，堪以認定
      。
（二）抗告人抗辯其亦為詐欺罪一案之受害者，否認犯詐欺罪，
      係單純否認確定判決所認定之犯罪事實，不足採信。抗告
      意旨又謂執業登記證之吊銷，恐影響其家庭生計等語，縱
      使屬實，尚不影響「抗告人於營業小客車執業期間中犯詐
      欺罪，經法院判決有期徒刑以上之刑確定」之事實認定，
      從而此部分，即非就原裁定之認事用法有何違誤加以指摘
      ，抗告人據以提起抗告，亦屬無據。
四、綜上所述，抗告人為計程車駕駛人，在執業期中，犯詐欺罪
    ，經台灣台南地方法院判決有期徒刑以上之刑確定之事實，
    已甚明確，原處分機關依據道路交通管理處罰條例第37條第
    3項及67條第2項之規定，裁處抗告人吊銷駕駛執照，且3年
    內禁考，並無違誤。原裁定駁回抗告人之異議，即無不合。
    抗告人提起本件抗告，為無理由，應予駁回。
五、據上論結，依道路交通事件處理辦法第26條、刑事訴訟法第
    412條，裁定如主文。
中    華    民    國    98    年     2    月    12    日
                  刑事第三庭    審判長法  官  陳義仲
                                      法  官  宋明中
                                      法  官  蔡勝雄
以上正本證明與原本無異。
不得再抗告。
                                      書記官  汪姿秀
中    華    民    國    98    年     2    月    12    日


司法院資訊處製作；財團法人民間司法改革基金會備份。
